it: Tipo di montaggio/esposizione del premio: Da scrivania/Da tavolo; Con cavalletto; Autoportante; Da appendere; Da parete; Indossabile (nastro da collo); Indossabile (spilla); Altro
es: Tipo de montaje/exhibición del premio: Escritorio/mesa; Con soporte de caballete; Independiente; Colgante; De pared; Usable (cinta para el cuello); Usable (pin); Otro
sk-SK: Typ upevnenia/zobrazenia ocenenia: Na stôl/dosku; S opierkou; Voľne stojace; Závesné; Nástenné; Na nosenie (stuha na krk); Na nosenie (pripináčik); Iné
ko: 상장/상패 전시 방식: 데스크톱/테이블탑; 이젤 받침형; 스탠드형; 매달기형; 벽걸이형; 착용형(목 리본); 착용형(핀); 기타
th: ประเภทการติดตั้ง/จัดแสดงรางวัล: ตั้งโต๊ะ; ขาตั้งกรอบรูป; ตั้งพื้น; แบบแขวน; ติดผนัง; สวมใส่ได้ (สายคล้องคอ); สวมใส่ได้ (เข็มกลัด); อื่นๆ
sl-SI: Vrsta namestitve/razstave nagrade: Namizno; S stojalom (easel); Prostostoječe; Viseče; Stensko; Nosljivo (ovratni trak); Nosljivo (značka); Drugo
zh-TW: 獎項安裝/展示類型: 桌面/桌上型; 畫架式背板; 獨立式; 懸掛式; 壁掛式; 穿戴式 (頸部緞帶); 穿戴式 (別針); 其他
sv: Typ av montering/display för pris: Bänk/bord; Med tavelstöd; Fristående; Hängande; Väggmonterad; Bärbar (halsband); Bärbar (nål); Annat
de: Montage-/Präsentationsart der Auszeichnung: Schreibtisch/Tisch; Mit Aufsteller; Freistehend; Hängend; Wandmontage; Tragbar (Halsband); Tragbar (Anstecknadel); Sonstige
el: Τύπος τοποθέτησης/εμφάνισης βραβείων: Επιτραπέζιο; Με πλάτη στήριξης (καβαλέτο); Ελεύθερης τοποθέτησης; Κρεμαστό; Επιτοίχιο; Φορέσιμο (κορδέλα λαιμού); Φορέσιμο (καρφίτσα); Άλλο
zh-CN: 奖牌安装/展示类型: 桌面/台面; 支架式; 独立式; 悬挂式; 壁挂式; 可佩戴（挂脖绶带）; 可佩戴（徽章）; 其他
da: Præmiemonterings-/udstillingstype: Skrivebord/bordplade; Med støtteben; Fritstående; Hængende; Vægmonteret; Bærbar (halsbånd); Bærbar (nål); Andet
vi: Kiểu gắn/trưng bày giải thưởng: Để bàn; Có giá đỡ phía sau; Đứng độc lập; Treo; Treo tường; Đeo được (dây đeo cổ); Đeo được (ghim); Khác
cs: Typ upevnění/zobrazení ocenění: Na stůl / na desku; Se stojánkem; Volně stojící; K zavěšení; Na zeď; K nošení (stuha na krk); K nošení (špendlík); Ostatní
ja: 賞品の取り付け／表示タイプ: 卓上; イーゼル付き; 自立型; 吊り下げ型; 壁掛け型; ウェアラブル (ネックリボン); ウェアラブル (ピン); その他
fi: Palkintojen kiinnitys-/esitystapa: Pöytämalli; Tukijalallinen; Vapaasti seisova; Riippuva; Seinään kiinnitettävä; Puettava (kaulanauha); Puettava (rintaneula); Muu
hu: Díj felszerelése/kiállítása: Asztali; Kitámasztható; Szabadon álló; Felakasztható; Falra szerelhető; Hordható (nyakszalag); Hordható (kitűző); Egyéb
fr: Type de montage ou de présentation du trophée: De bureau/de table; À chevalet; Sur pied; À suspendre; Mural; À porter (ruban de cou); À porter (épinglette); Autre
en: Award mounting/display type: Desktop/Tabletop; Easel-backed; Free-standing; Hanging; Wall-mounted; Wearable (neck ribbon); Wearable (pin); Other
ru: Тип крепления/демонстрации награды: Настольная; С подставкой; Отдельностоящая; Подвесная; Настенная; Носимая (на шейной ленте); Носимая (со значком); Другое
pt-BR: Tipo de montagem/exibição do prêmio: De mesa/bancada; Com cavalete traseiro; Independente; Suspenso; De parede; Vestível (fita de pescoço); Vestível (broche); Outro
tr: Ödülün montaj/sergileme türü: Masaüstü; Destek ayaklı; Bağımsız duran; Asma; Duvara monte; Giyilebilir (boyun kurdelesi); Giyilebilir (rozet); Diğer
bg-BG: Тип монтаж/излагане на наградата: Настолна; С подпора (стойка); Свободно стояща; Висяща; Стенна; За носене (лента за врата); За носене (значка); Друго
nl: Award montage-/displaytype: Bureau/tafel; Met ezelrug; Vrijstaand; Hangend; Wandmontage; Draagbaar (halslint); Draagbaar (speld); Overige
nb: Prismontering/-visningstype: Skrivebord/bord; Med staffelirygg; Frittstående; Hengende; Veggmontert; Kan bæres (nakkebånd); Kan bæres (nål); Annet
pl: Typ montażu/ekspozycji nagrody: Na biurko / stół; Z nóżką; Wolnostojące; Wiszące; Naścienne; Do noszenia (wstążka na szyję); Do noszenia (przypinka); Inne
pt-PT: Tipo de montagem/exibição do prémio: Mesa/Bancada; Com cavalete de suporte; Independente; De pendurar; De montagem na parede; Utilizável (fita de pescoço); Utilizável (pino); Outros
hr-HR: Način postavljanja/izlaganja nagrade: Za stol; Sa stalkom; Samostojeće; Viseće; Zidno; Za nošenje (vrpca oko vrata); Za nošenje (značka); Ostalo
lt-LT: Apdovanojimų tvirtinimo / demonstravimo tipas: Stalinis; Su atramėle; Pastatomas; Pakabinamas; Tvirtinamas prie sienos; Nešiojamas (su kaklo juostele); Nešiojamas (prisegamas); Kita
ro-RO: Tip de montare/afișare a certificatului: De birou/de masă; Cu suport tip șevalet; De sine stătător; De atârnat; Montaj pe perete; De purtat (panglică la gât); De purtat (insignă cu ac); Altele